最高法院刑事判決                              八十六年度台上字第三五七○號
    上訴人  乙○○
    被  告  丙○○
            甲○○
右上訴人楊朝春因自訴被告等偽證等罪案件，不服台灣高等法院台南分院中華民國八
十六年三月二十五日第二審判決（八十六年度上訴字第二二八號，自訴案號：台灣台
南地方法院八十五年度自字第四五四號），提起上訴，本院判決如左：
    主  文
上訴駁回。
    理  由
一、丙○○偽證部分：
按刑事訴訟法第三百七十七條規定，上訴於第三審法院，非以判決違背法令為理由，
不得為之。是提起第三審上訴，應以原判決違背法令為理由，係屬法定要件。如果上
訴理由狀並未依據卷內訴訟資料，具體指摘原判決不適用何種法則或如何適用不當，
即應認其上訴為違背法律上之程式，予以駁回。本件上訴人即自訴人乙○○自訴被告
丙○○偽證部分，原判決係以刑法第一百六十八條之偽證罪，所保護之客體為國家之
審判權或偵查權，個人法益縱有時亦被侵害，但係間接作用所致，不得對之提起自訴
，上訴人竟對丙○○提起偽證罪之自訴，自屬不得提起自訴而提起，因將第一審就此
部分從實體上諭知丙○○無罪部分之判決撤銷，改判諭知自訴不受理。上訴人不服，
提起第三審上訴，然其上訴意旨，就原判決上開從程序上為不受理之諭知，究竟如何
違背法令，並未依據卷證資料予以具體表明，徒從實體上丙○○有偽證之事證，為事
實上之爭論，殊難認已具備首揭法定形式要件，此部分之上訴為違背法律上之程式，
應予駁回。
二、丙○○、甲○○恐嚇危害安全部分：
按刑事訴訟法第三百七十六條所列各罪之案件，經第二審判決者，不得上訴於第三審
法院，此觀該法條之規定甚明。又自訴案件，是否屬於上開法條所列各罪之案件，以
所訴事實實體上應適用之法條為準。上訴人自訴被告丙○○、甲○○二人於民國八十
四年十二月二十九日突至上訴人住宅，由甲○○對上訴人吼稱：「你要承認車禍是你
不對及賠償（新台幣，下同）十二萬元，如不賠就叫丙○○作證讓你判刑」，使上訴
人及上訴人之配偶均心生畏懼云云，顯係自訴被告二人犯刑法第三百零五條之恐嚇危
害安全罪嫌。查該罪名係屬刑事訴訟法第三百七十六條第一款之案件，（丙○○前開
偽證部分，原判決既諭知自訴不受理，丙○○被訴此部分，即與該部分不生牽連關係
，無審判不可分之可言）。依上開說明，此部分既經原判決維持第一審均諭知被告二
人無罪之判決，駁回上訴人對此部分之第二審上訴，即告確定，自不得上訴於第三審
法院，上訴人竟一併提起上訴，顯為法所不許，亦皆應予駁回。
據上論結，應依刑事訴訟法第三百九十五條前段，判決如主文。
中      華      民      國    八十六    年      六      月      十三    日
                              最高法院刑事第二庭
                                  審判長法官  施  文  仁
                                        法官  陳  炳  煌
                                        法官  張  淳  淙
                                        法官  洪  文  章
                                        法官  張  吉  賓
      右正本證明與原本無異
                                              書  記  官
中      華      民      國    八十六    年      六      月     二十     日
